## Eduskunnan äänestysdata

Esimerkkejä eduskunnan äänestysten hakemiseen [biomi.org](http://biomi.org/eduskunta/eduskunta.html):in rajapinnalta. 

Hae haluamasi edustajan äänestyksiä:

```{r eduskunta-3, message=FALSE, warning=FALSE}
library(sorvi)
paavo <- GetEdustajanAanestykset('Lipponen Paavo')
head(paavo)
```

Äänestysten tunnisteet ovat muotoa a{äänestyksen numero}_{istunnon numero}-{vuosi}. Jos tiedossa on äänestyksen tunnus, niin tiedot edustajittain löytyvät seuraavasti. Otetaan esimerkiksi [Lex Karpela-äänestys](http://www.biomi.org/tools/eduskunta/aanestys/a1_100-2005) tekijänoikeuslain muuttamiseksi (äänestys 1, istunto 100, vuosi 2005): 

```{r eduskunta-2, message=FALSE, warning=FALSE}
#aanestysnro <- 'a3_80-2011'
aanestysnro <- 'a1_100-2005'
aanestys <- GetEdustajaData(aanestysnro)
```


Saatavilla olevat äänestysten tunnukset voi listata seuraavasti:

```{r eduskunta-1, eval=FALSE}
aanestykset <- GetParliamentVotes()
```


Puoluekohtainen taulukko äänestyskäyttäytymisestä annetussa äänestyksessä:

```{r eduskunta-4, message=FALSE, warning=FALSE}
table(aanestys$valinta, aanestys$puolue)
```

Visualisoi puolueiden kannat äänestyksessä. Voit kokeilla samaa esimerkkiä eri äänestyksille vuorovaikutteisesti [Opasnetissä](http://fi.opasnet.org/fi/Eduskunta):

```{r eduskunta-visu, message=FALSE, warning=FALSE, fig.width=16, fig.height=8}
library(ggplot2)
theme_set(theme_bw(40))
ggplot(aanestys, aes(x = puolue, weight = 1, fill = valinta)) + 
	geom_bar(position = "stack") + 
		ggtitle(paste("Äänestystulos äänestyksessä", aanestysnro)) +
		scale_y_continuous("Äänimäärä") +
		scale_x_discrete("Puolue")
```



## Tunnettuja ongelmia:
- Ääkköset toimivat kehnosti


### Versiotiedot

Tämä esimerkki on toteutettu seuraavin versiotiedoin:
 
```{r versiotiedot}
sessionInfo()
```


