### Helsingin Sanomien presidentinvaalien vaalikonedata 2012

vuoden 2012 Presidentinvaalien tulosten haku R:llä, julkaistu HS Next -blogissa ([1.kierros](http://blogit.hs.fi/hsnext/hs-julkaisee-presidentinvaalien-tuloksen-avoimena-tietona) ja [2. kierros](http://blogit.hs.fi/hsnext/presidentinvaalien-toisen-kierroksen-tulos-avoimena-datana)):

```{r vaalit-3, eval=FALSE}
# To install sorvi library, see:
# http://louhos.github.com/sorvi/asennus.html
library(sorvi)
votes <- GetElectionResultsPresidentti2012(election.round=2, level="municipalities")
```

Hae Helsingin Sanomien [Presidentti2012 -vaalikoneen](http://www.vaalikone.fi/presidentti2012/) datoja,  (vaatii henkilökohtaisen API-avaimen, katso ohjeet [täältä](http://blogit.hs.fi/hsnext/helsingin-sanomat-julkaisee-vaalikoneen-tiedot-avoimena-rajapintana)):

```{r vaalit-4, eval=FALSE}
library(sorvi)
pressa <- GetPresidentti2012("useranswers", API="XXX", filter="timerange:2011-12-10")
```

### Käyttöesimerkkejä

Esimerkkejä HS:n vaalikonedatan analysoinnista R-kielellä:

 * [HS:n vaalikonedatan analyysiä R-kielellä](https://louhos.wordpress.com/2012/02/05/helsingin-sanomien-avoin-vaalikonedata-osa2/)
 * [Kenesta seuraava presidentti? Ennusta itse HS:n vaalikonedatan avulla](https://louhos.wordpress.com/2012/01/06/kenesta-seuraava-presidentti-ennusta-itse-hsn-vaalikonedatan-avulla/)
 * [Vaalitulosten vertailua vuorovaikutteisena visualisaationa](https://louhos.wordpress.com/2012/02/07/vaalitulosten-vertailua-vuorovaikutteisena-visualisaationa/)
 * [Pekka vs Sauli pääkaupunkiseudulla](https://louhos.wordpress.com/2012/02/05/pekka-vs-sauli-paakaupunkiseudulla/)

### Versiotiedot

Tämä esimerkki on toteutettu seuraavin versiotiedoin:
 
```{r versiotiedot}
sessionInfo()
```


