
## Kunnallisvaalit 2012

Seuraavat esimerkit hakevat R-ympäristössä vaalidataa ehdokkaista ja puolueista [Oikeusministeriön palvelimelta](http://192.49.229.35/K2012/s/ehd_listat/kokomaa.htm#ladattavat).

### Kunnallisvaalit 2012: ehdokasdata

Lähdekoodiesimerkit R-kielelle 2012 kunnallisvaalien ehdokasdatan lukemiseen. Lähde: [Louhos-blogi](http://louhos.wordpress.com/2012/10/05/kunnallisvaalien-vertailukelpoiset-ehdokasdatat-csv-taulukkoina-2004-2008-2012/):

```{r vaalit-candidates, eval=FALSE}
# sorvi installation: http://louhos.github.com/sorvi/asennus.html
library(sorvi) 

# Get all candidate data across the whole country  
candidates.all <- ReadAllCandidates()

# Get candidate data for election district 3 (Varsinais-Suomen vaalipiiri)
candidates.3 <- ReadElectionData("candidates", district.id = 3)  
candidates.3 <- ReadElectionData("candidates", district.id = "Varsinais-Suomen vaalipiiri")  

# Dumping data into CSV file
write.table(candidates.all, "MoJ_candidates_finland.csv", 
	    sep=";", quote=FALSE, fileEncoding="iso-8859-1", row.names = FALSE)
```

### Kunnallisvaalit 2012: puoluedata

```{r vaalit-parties, eval=FALSE}
# sorvi installation: http://louhos.github.com/sorvi/asennus.html
library(sorvi) 

# Get all party data across the whole country  
parties.all <- ReadAllParties()

# Get party data for election district 3 (Varsinais-Suomen vaalipiiri)
parties.3 <- ReadElectionData("parties", district.id = 3)  
```


## Kunnallisvaalien ehdokastiedot (2004-2012)

Hae Tilastokeskuksen data kunnallisvaalien ehdokkaista äänestysalueen tarkkuudella. Lähde: [Louhos-blogi](http://louhos.wordpress.com/2012/10/05/kunnallisvaalien-vertailukelpoiset-ehdokasdatat-csv-taulukkoina-2004-2008-2012/):

```{r vaalit-0408, eval=FALSE}
# sorvi installation: http://louhos.github.com/sorvi/asennus.html
library(sorvi)

# List all election districts to consider 
election.districts <- setdiff(1:15, 5) # There is no district 5

# Get the data for each district
year <- 2004 # Options: 2004 / 2008 / 2012
tabs <- list()
for (id in election.districts) {
  tabs[[as.character(id)]] <- GetElectedCandidates(year, "municipal", id) 
}

# Combine the data sets into one table
candidates <- do.call(rbind, tabs)
```


## Tilastokeskus: vaalipiirit

Suomen vaalipiirien haku [Tilastokeskukselta](http://www.stat.fi/meta/luokitukset/vaalipiiri/001-2012/luokitusavain_kunta.html):

```{r vaalit-2, message=FALSE, warning=FALSE}
library(sorvi)
vaalipiiri <- GetVaalipiiri()
head(vaalipiiri)
```


### Versiotiedot

Tämä esimerkki on toteutettu seuraavin versiotiedoin:
 
```{r versiotiedot}
sessionInfo()
```




